【裁判字號】    92,交抗,1141
【裁判日期】    921204
【裁判案由】    違反道路交通管理處罰條例
【裁判全文】
臺灣高等法院交通事件裁定                      九十二年度交抗字第一一四一號
    抗  告  人  甲○○
    即受處分人
右抗告人因違反道路交通管理處罰條例案件，不服臺灣臺北地方法院，中華民國九十
二年十一月十一日所為裁定（九十二年度交聲字第一一八０號），提起抗告，本院裁
定如左：
    主  文
抗告駁回。
    理  由
一、按汽車駕駛人駕駛汽車，應遵守道路交通標誌、標線、號誌之指示，道路交通安
    全規則第九十條前段定有明文。又道路交通標誌標線號誌設置規則第二百零六條
    第五款第一目規定「圓形紅燈」之行車管制號誌係表示禁止車輛通行，並不得超
    越停止線或進入路口。如汽車駕駛人，駕駛汽車不遵守道路交通標誌、標線、號
    誌之指示者，處新臺幣（下同）九百元以上一千八百元以下罰鍰，道路交通管理
    處罰條例第六十條第二項第三款定有明文；且汽車駕駛人駕駛汽車違反道路交通
    管理處罰條例第六十條第二項第三款規定者，除應依該條所規定之罰鍰處罰外，
    並應各記違規點數一點，道路交通管理處罰條例第六十三條第一項第一款亦定有
    明文。
二、本件抗告人即受處分人甲○○於民國九十二年七月二十七日中午十二時二十四分
    許，駕駛車號ＢＤ─一０六七號自用小客車，行經設有燈光號誌管制之桃園縣龜
    山鄉○○路與長壽路口時，未遵守道路交通號誌之指示，紅燈越線臨停，經桃園
    縣政府警察局交通隊設置於該路口之闖紅燈自動照相設備拍攝二張採證照片，而
    由桃園縣政府警察局交通隊員警林小菁逕行掣單舉發汽車所有人劉吉乃湄，經將
    舉發通知單送達予劉吉乃湄後，受處分人於九十二年九月二十日應到案日期前之
    九十二年八月十四日向原處分機關提出申訴，並陳明其為違規駕駛人，經原處分
    機關請舉發單位即桃園縣政府警察局交通隊調查結果，認受處分人確有前述違規
    行為等情，有舉發違反道路交通管理事件通知單一紙及照片二幀為證。
三、原聲明異議略以：違規事實，當以舉發者為準，就本件舉發照片顯示，原處分機
    關指抗告人違規之路口並無交通「標誌」的設置，既然舉發抗告人「不遵守標誌
    之指示」，即當以此論處，不容事後以「超越停止線，違規事實明確」予以擴張
    解釋，因後者屬違反號誌、標線違規，與「不遵守標誌之指示」完全無關，即使
    有紅燈超越停止線之事實，因未舉發，自不得任意另加處罰云云。
四、經查，抗告人所有號牌ＢＤ─一０六七號自用小客車於九十二年七月二十七日十
    二時二十四分，被設於桃園縣龜山鄉○○路與長壽路口之自動照相設備自動拍攝
    之事實，有照片二幀附卷可稽，且不為抗告人所否認，又前述路口所設置之自動
    照相設備係於紅燈後車輛超越停止線啟動感應線圈始拍照之事實，亦有桃園縣政
    府警察局九十二年九月二日桃警交字第０九二００一一０五二號函一份附卷可參
    ，證人即舉發員警林小菁亦到庭結證稱：（照片）顯示二點八秒代表抗告人的車
    輛是在紅燈亮了之後二點八秒才壓到感應線，我們就認定該車是紅燈壓線，我們
    舉發他違反道路交通管理處罰條例第六十條第二項第三款，我們認為抗告人是不
    遵守交通號誌，現場路口車輛對面確實設有圓形紅燈等語（見原審卷第二十二頁
    ），而採證照片亦顯示上開路口確實設有圓形紅燈，抗告人之自用小客車係於紅
    燈顯示後二點八秒超越停止線始啟動感應線圈拍照，且於三點八秒時煞車停於路
    口前，是原處分機關認抗告人有駕駛汽車違反交通號誌之違規行為，並無違誤。
    至原處分機關雖於舉發違反道路交通管理事件通知單及裁決書之違規事實欄認定
    受處分人係「不遵守道路交通『標誌』之指示」，並依道路交通管理處罰條例第
    六十條第二項第三款規定加以裁罰，惟於原處分機關請舉發單位即桃園縣政府警
    察局查處受處分人陳述不服事實後，桃園縣政府警察局所函覆之內容完全係針對
    受處分人駕駛汽車於紅燈顯示後超越停止線之事實加以說明，原處分機關並因而
    認定抗告人違規事實明確，始對抗告人加以裁罰，參以本件舉發人即證人林小菁
    證稱抗告人係不遵守號誌之指示，已如前述，益徵原處分機關對於抗告人違規事
    實之認定，並無錯誤。此外，道路交通管理處罰條例第六十條第二項第三款亦係
    規範「汽車駕駛人，駕駛汽車不遵守道路交通標誌、標線、號誌之指示」之違規
    行為，足見上開違規事實欄所載之「不遵守道路『交通標誌』之指示」，顯係「
    不遵守道路『交通號誌』之指示」之誤繕，實無礙於本件違規事實之認定，抗告
    人所辯並不足採。
五、抗告人既於前揭時、地駕駛汽車，行經有圓形紅燈號誌管制之路口，而於紅燈顯
    示後超越停止線之違規行為，原處分機關依道路交通管理處罰條例第六十條第二
    項第三款之規定及依違反道路交通管理事件統一裁罰基準表，裁處受處分人罰鍰
    九百元，並依同條例第六十三條第一項第一款規定併予記違規點數一點，核無違
    誤。原裁定認抗告人確有前開違規行為，而將抗告人異議之聲明駁回，其認事用
    法，經核均無違誤，抗告人仍執前詞指摘原裁定不當，為無理由，應駁回之。
六、據上論結，應依道路交通案件處理辦法第二十六條，刑事訴訟法第四百十二條，
    裁定如主文。
中      華      民      國    九十二    年     十二     月      四      日
                              臺灣高等法院交通法庭
                                  審判長法  官  劉  景  星
                                        法  官  陳  志  洋
                                        法  官  謝  靜  恒
右正本證明與原本無異。
不得再抗告。
                                        書記官  魏  淑  娟
中      華      民      國    九十二    年     十二     月      八      日


司法院資訊處製作；財團法人民間司法改革基金會備份。
